【裁判字號】    99,抗,917
【裁判日期】    990823
【裁判案由】    聲請定其應執行刑
【裁判全文】
臺灣高等法院刑事裁定                   99年度抗字第917號
抗  告  人
即受 刑 人  甲○○
上列抗告人因違反毒品危害防制條例等案件，不服臺灣士林地方
法院中華民國99年07月20日定應執行刑之裁定（99年度聲字第12
14號），提起抗告，本院裁定如下：
    主  文
抗告駁回。
    理  由
一、原裁定意旨略以：受刑人甲○○因違反違反毒品危害防制條
    例案件及犯妨害公務罪，分別經臺灣臺北地方法院及臺灣士
    林地方法院判處徒刑如附表所示，均經確定在案，而該案犯
    罪事實最後判決之法院為本院，有上開刑事判決及臺灣高等
    法院被告前案紀錄表在卷可稽。茲檢察官聲請定其應執行之
    刑，本院審核認聲請為正當，應定其應執行之刑，並諭知易
    科罰金之折算標準。依刑事訴訟法第477條第1項，刑法第53
    條、第51條第5 款、第41條第1項前段、第8項，裁定受刑人
    所犯如附表所示之罪應執行有期徒刑8 月，如易科罰金，以
    新臺幣1仟元折算1日等語。
二、抗告意旨略以：抗告人所涉88年度審簡字第 285號案件係犯
    妨害公務罪及侮辱公務員罪，並無原裁定附表編號 3之詐欺
    罪，原裁定據以定刑，自有違誤；又抗告人就符合數罪併罰
    要件之高等法院99年度上易字第1109號案件聲請定刑，疏漏
    一併予以定刑，亦有未洽，乃提起抗告請求撤銷原裁定，另
    為適法之諭知云云。
三、按裁判確定前犯數罪者，併合處罰之，而數罪併罰，有二裁
    判以上者，依刑法第51條之規定，定其應執行之刑，而宣告
    多數有期徒刑，於各刑中之最長期以上，各刑合併之刑期以
    下定其刑期，刑法第50條、第51條第5 款及第53條分別定有
    明文。次按定應執行之刑，由該案犯罪事實最後判決之法院
    之檢察官，聲請該法院裁定之，受刑人亦得請求檢察官聲請
    之，刑事訴訟法第477條第1項、第2項亦分別定有明文。
四、經查：本件抗告人即受刑人甲○○因犯妨害公務罪及違反毒
    品危害防制條例等案件，先後經判處如原裁定附表所示之刑
    （其中附表編號3 罪名依檢察官聲請書之原附表及臺灣士林
    地方法院99年審訴字第285 號判決所示，應為妨害公務罪，
    原裁定附表編號3 記載為詐欺罪，顯屬誤載，應予更正），
    均經分別確定在案。檢察官聲請定其應執行之刑，原審法院
    審認上開聲請為正當，定其應執行之刑為有期徒刑8 月，並
    諭知易科罰金標準，以新臺幣1仟元折算1日，經核並無不合
    。抗告人所指另犯施用第二級毒品罪，經本院以99年度上易
    字第1109號判決判處有期徒刑6 月，未經原審法院一併定應
    執行刑云云；惟所謂施用第二級毒品罪，既未經檢察官聲請
    定應執行之刑，原裁定法院自不得逕予合併定應執行之刑。
    抗告意旨執此指摘原裁定不當，並無理由，應予駁回。至抗
    告人所述前開檢察官未聲請合併定應執行刑之罪，倘確有其
    情，並合於數罪併罰之規定，抗告人自得請求檢察官另行聲
    請之，附此敘明。
據上論結，應依刑事訴訟法第412 條，裁定如主文。
中    華    民    國    99    年    8     月    23    日
                  刑事第十二庭審判長法  官  吳啟民
                                    法  官  蔡國在
                                    法  官  蔡新毅
以上正本證明與原本無異。
不得抗告
                                    書記官  賴立旻
中    華    民    國    99    年    8     月    23    日

司法院資訊處製作；財團法人民間司法改革基金會備份。
